

Né le 20/10/1996

PROFIL

Je suis Maxime, 27 ans, passionné, motivé, plein de ressources et toujours à l'affût de nouvelles connaissances. Je suis à la recherche d'une collaboration afin de mettre mes compétences au service de votre entreprise et accomplir toute mission qui m'aura été confiée avec persévérance et détermination.

CONTACT



Paris 20



07.68.31.39.37



✓ lefevre.maxime96@gmail.com



m www.linkedin.com/in/mlefevre96

QUALITÉS

Capacité d'analyse Travail en équipe Capacité d'adaptation Bonne communication Polyvalent

CENTRES D'INTÉRÊT

Nouvelles technologies Street Art Cinéma leux vidéos

LANGUE

Anglais professionnel

MAXIME LEFEVRE DÉVELOPPEUR PYTHON

EXPERIENCES PROFESSIONNELLES

2021 - 2022 (1 an)

DIAMPARK - Paris

Application médicale - Parkinson

- Python / Plotly / SQL / PyTorch / PyPDF / Docker
- Analyse de données (KPI)
- Ajout de visualisations / Backend de l'app
- Deep Learning / GradCAM avec PyTorch
- Gestion des releases en coordination avec l'équipe
- Réalisation de tests unitaires pour garantir la qualité du code

2018 - 2021 (3 ans)

Freelance Scraping - Startup ADDSOME - Paris

Application Design Intérieur

- Python / Selenium / Regex / Xpath
- Scraping de produits (infos, urls fichiers)
- Data processing
- Rangement des données récupérées

2018 (1 mois)

3i3s - Paris

Institut d'études aéronautiques et spatiales

- Scrapping Web Python / ReGex / BeautifulSoup
- Nettoyage d'un fichier Excel Python / Pandas
- Modélisation de diagrammes StarUML

COMPETENCES ACQUISES



FORMATIONS

2021 - 2022

Formation Data / IA

(1 an)

3WACADEMY - Distanciel

Python: Pandas, Numpy, Matplotlib, Tensorflow, SkLearn

2018

Formation Datartisan

SIMPLONCO - Montreuil (7 mois)

Python: Pandas, Numpy, Matplotlib, SciPy / SQL: Oracle, Mysql, Postgre / NoSQL: MongoDB

Certifications RNCP: RS3508 / RS3497

2017 (7 mois) Formation développement WEB

SIMPLONCO - Paris

HTML5 / CSS3 / PHP / JavaScript / SQL / Bootstrap